# 请教陈版主：未完成对赌协议无需支付的股权转让款会计处理

提问人：李 Q 时间：2019-12-26 08:05:05
个人理解，还请陈老师及各位同行指教，这个问题属于企业合并中或有对价的问题，首先明确是同一控制下企业合并还是非同一控制下企业合并，同一控制下企业合并的或有对价按照企业会计准则 13 号-或有事项进行会计处理，假设是非同一控制下企业合并，根据准则规定，购买法应该将或有对价作为转移对价的一部分，按照其在购买日的公允价值计入合并成本，或有对价属于金融负债的，应该作为以公允价值计量且变动计入当期损益的金融负债。同时准则规定，购买日 12 月内出现对购买日已经存在的情况新的或进一步证据需要调整或有对价的，应当予以调整， 12 月个月以外事项，不能调整且合并成本，企业应当判断业绩未达到是 12 月内还是 12 月外，是否是对购买日已经存在的情况进行调整。

回答人：chenyiwei
或有对价均不属于购买日已存在的状态或情况，因此无论是否在购买日后12 个月内调整，都不能调整长投成本和商誉原值，而是计入损益，同时在长投和商誉的减值测试方面从严把握。